臺灣嘉義地方法院刑事裁定
111年度聲字第433號
聲  請  人  臺灣嘉義地方檢察署檢察官
受  刑  人  吳振嘉


                    （現於法務部○○○○○○○○○○○執行中）
上列聲請人因受刑人數罪併罰有二裁判以上，聲請定其應執行之
刑(111年度執字第1561號)，本院裁定如下：
    主  文
吳振嘉所犯如附表所示之罪，所處如附表所示之有期徒刑部分，
應執行有期徒刑肆年。
    理  由
一、本案聲請意旨略以：受刑人吳振嘉因犯詐欺案件，先後經本
    院判決確定如附表所示，應依刑法第53條、第51條第5款定
    其應執行刑，爰依刑事訴訟法第477條第1項聲請裁定等語。
二、按裁判確定前犯數罪者，併合處罰之，刑法第50條第1 項前
    段定有明文。另被告所犯數罪有二裁判以上時，其所犯各罪
    是否合於數罪併罰規定，應以各裁判中最初判決確定者為基
    準，凡在該裁判確定前所犯之各罪，均應依刑法第50條、第
    51條規定，定其應執行之刑。數罪併罰案件之實體裁判確定
    後，即生實質之確定力，除因增加經另案判決確定合於數罪
    併罰之其他犯罪，或原定應執行刑之數罪中有部分犯罪，因
    非常上訴、再審程序而經撤銷改判，或有赦免、減刑等情形
    ，致原裁判定刑之基礎已經變動，或其他客觀上有責罰顯不
    相當之特殊情形，為維護極重要之公共利益，而有另定應執
    行刑之必要者外，法院應受原確定裁定實質確定力之拘束(
    最高法院110 年度台抗大字第489 號刑事裁定參照)。
三、按數罪併罰，有二裁判以上者，依刑法第51條規定，定其應
    執行刑；又應依刑法第51條第5款規定，定其應執行之刑者
    ，由該案犯罪事實最後判決對應法院之檢察官，聲請該法院
    裁定之，刑法第53條、刑事訴訟法第477條第1項分別定有明
    文。復按法律上屬於自由裁量事項，尚非概無法律性之拘束
    ，在法律上有其外部界限及內部界限，前者法律之具體規定
    ，使法院得以具體選擇為適當裁判，此為自由裁量之外部界
    限。後者法院為自由裁量時，應考量法律之目的，法律秩序
    之理念所在，此為自由裁量之內部界限。法院為裁判時，二
    者均不得有所踰越。在數罪併罰而有二裁判以上，應定其應
    執行刑之案件，法院所為刑之酌定，固屬自由裁量事項，然
    對於法律之內、外部界限，仍均應受其拘束(最高法院91年
    度台非字第32號裁定要旨參照)。
四、查本案受刑人吳振嘉因犯詐欺案件，經本院以109年度金訴
    字第208號、第233號、111年金訴字第42號判決各判處如附
    表所示之刑，業經確定在案，其中編號1至3、4至8部分分別
    經定應執行有期徒刑2年5月、2年確定，有該案判決書及臺
    灣高等法院被告前案紀錄表各1份附卷可稽。惟檢察官既聲
    請就附表各罪定其應執行刑，審酌受刑人於附表編號1至3等
    罪判決確定後，有因增加經附表編號4至8所示另案判決確定
    合於數罪併罰之其他犯罪，致原裁判定刑之基礎已經變動，
    而有另定應執行刑之必要，則之前各罪曾定應執行刑即當然
    失效，符合最高法院110 年度台抗大字第489 號所謂「一事
    不再理原則」之例外情形，本院自可不受上開原確定裁判實
    質確定力之拘束，而就附表所示各罪更定其應執行刑。是本
    院定應執行刑，不得逾越刑法第51條第5 款所定法律之外部
    界限，即不得重於附表所示各罪之總和；亦應受內部界限之
    拘束，即不得重於附表編號1至3、4至8分別所定之應執行有
    期徒刑2年5月、2年之總和。茲聲請人依刑法第53條、第51
    條第5款規定，聲請就附表所示各罪定應執行之刑，核屬正
    當，應予准許。本院考量受刑人所犯各罪罪責、刑罰目的、
    各罪關係、侵害法益及罪數、行為人人格及犯罪傾向等情狀
    ，定其應執行刑如主文所示。至沒收部分，不在定應執行刑
    範圍之內，仍應依原確定判決宣告執行之，附予敘明。
五、依刑事訴訟法第477條第1項，刑法第53條、第51條第5款，
    裁定如主文。
中　　華　　民　　國　　111 　年　　6 　　月　　15　　日
                  刑事第五庭    法　官　余珈瑢
上列正本證明與原本無異。
如不服本裁定，應於裁定送達後5日內向本院提出抗告狀（應附
繕本）。
中　　華　　民　　國　　111 　年　　6 　　月　　15　　日

                                書記官  賴心瑜
附表：
 編          號  1 2 3  罪          名  詐欺 詐欺 詐欺  宣    告    刑  有期徒刑1年7月 有期徒刑1年5月 有期徒刑1年3月  犯  罪  日  期  109年4月底 109年5月初 109年4月中旬  偵查(自訴)機關年  度  案  號  嘉義地檢109年度偵字第6870、7270、10246、10910號 嘉義地檢109年度偵字第6870、7270、10246、10910號 嘉義地檢109年度偵字第6870、7270、10246、10910號 最  後   事實審 法    院 嘉義地院 嘉義地院 嘉義地院  案    號 109年度金訴字第208、233號 109年度金訴字第208、233號 109年度金訴字第208、233號  判決日期 110年3月3日 110年3月3日 110年3月3日 確  定   判  決 法    院 嘉義地院 嘉義地院 嘉義地院  案    號 109年度金訴字第208、233號 109年度金訴字第208、233號 109年度金訴字第208、233號  判    決確定日期 110年3月31日 110年3月31日 110年3月31日  備        註  ①嘉義地檢110年度執字第1130號 ②編號1至3應執行有期徒刑2年5月   

 編          號  4 5 6  罪          名  詐欺 詐欺 詐欺  宣    告    刑  有期徒刑1年6月 有期徒刑1年4月 有期徒刑1年4月  犯  罪  日  期  109年3月中旬某日 109年4月上旬某日 109年3月下旬某日  偵查(自訴)機關年  度  案  號  嘉義地檢110年度偵字第7341號 嘉義地檢110年度偵字第7341號 嘉義地檢110年度偵字第7341號 最  後   事實審 法    院 嘉義地院 嘉義地院 嘉義地院  案    號 111年度金訴字第42號 111年度金訴字第42號 111年度金訴字第42號  判決日期 111年4月6日 111年4月6日 111年4月6日 確  定   判  決 法    院 嘉義地院 嘉義地院 嘉義地院  案    號 111年度金訴字第42號 111年度金訴字第42號 111年度金訴字第42號  判    決確定日期 111年5月10日 111年5月10日 111年5月10日  備        註  ①嘉義地檢111年度執字第1561號 ②編號4至8應執行有期徒刑2年   

 編          號  7 8 （以下空白）  罪          名  詐欺 詐欺   宣    告    刑  有期徒刑1年4月 有期徒刑1年5月   犯  罪  日  期  109年5月5日之前某日 109年5月6日   偵查(自訴)機關年  度  案  號  嘉義地檢110年度偵字第7341號 嘉義地檢110年度偵字第7341號  最  後   事實審 法    院 嘉義地院 嘉義地院   案    號 111年度金訴字第42號 111年度金訴字第42號   判決日期 111年4月6日 111年4月6日  確  定   判  決 法    院 嘉義地院 嘉義地院   案    號 111年度金訴字第42號 111年度金訴字第42號   判    決確定日期 111年5月10日 111年5月10日   備        註  ①嘉義地檢111年度執字第1561號 ②編號4至8應執行有期徒刑2年